【裁判字號】    97,交聲,1095
【裁判日期】    970819
【裁判案由】    違反道路交通管理處罰條例聲明異議
【裁判全文】
臺灣桃園地方法院交通事件裁定        97年度交聲字第1095號
原處分機關  交通部公路總局新竹區監理所
異  議  人  乙○○
即受處分人
上列異議人因違反道路交通管理處罰條例案件，不服原處分機關
交通部公路總局新竹區監理所中華民國97年7月2日壢監裁字第裁
53-A00000000號裁決，向本院聲明異議，本院裁定如下：
    主  文
異議駁回。
    理  由
一、原處分意旨略以：異議人即受處分人乙○○，於民國97 年5
    月25日上午11時27分駕駛BO-5668 號自用小客車，行經臺北
    市○○路○段53號前（快車道)，為設於該處之固定式雷達測
    速照相儀器測得該車行車速度為63公里並予拍照存證，經警
    員採證後，以該車有「限速50公里，經測時速63公里，超速
    13公里未滿20公里」之情形，為臺北市政府警察局員警以異
    議人違反道路交通管理處罰條例第40條之規定，逕行舉發並
    填掣北市警交大字第A00000000 號違規通知單，嗣異議人於
    應到案日期前提出申訴，經原處分機關函請舉發單位調查結
    果，仍認異議人確有上開違規行為，原處分機關於97年7 月
    2日壢監裁字第裁53-A00000000 號違反道路交通管理事件裁
    決書，以相同事由，裁處異議人罰鍰新臺幣（下同）1600元
    ，並記違規點數1點。
二、異議意旨略以：（一）舉發違規通知單未一併附上舉發照片
    ，單單以罰單不足以證實伊車子確有超速，逕行舉發之程序
    未完備。（二）伊對自我要求很高，對於交通規則更是時刻
    守法，所以超速之事絕對不可能發生，懷疑是否為該路段之
    測速儀器不正常？（三）取締單位應出示證明該路段所設之
    測速儀器是否擁有符合中央標準檢驗局檢驗合格證明書及該
    機關核准使用之證明文件，以證實該測速照相機確實無故障
    及合法使用云云。
三、經查：
（一）異議人駕駛其所有之上開自用小客車，於97年5 月25日上
      午11時27分許，行經臺北市○○路○ 段53號前（快車道）
      之事實，業據異議人供認在卷，堪信為真實。而經證人即
      舉發員警甲○○於本院調查時到庭庭呈採證照片，並具結
      證稱：該違規採證照片上記載之「63Km/h」係異議人當時
      之車速，下方記載「11：27：46 25.05.08 」係2008年 5
      月25日11時27分46秒違規，「165 」係該路段之代號，「
      快車道速限50」係指該路段速限50公里，「SITE050 」即
      速限之意思，而由照片上顯示該路段之限速係50公里，當
      時異議人所測得之車速係63公里，因此認為異議人當時有
      超速等語明確，足見異議人當時之行車速度經測得為63公
      里，顯已超過該路段之速限50公里，是異議人之違規行為
      ，堪以認定。
（二）又異議人質以：取締單位應出示證明該路段所設之測速取
      締儀器，是否擁有符合中央標準檢驗局檢驗合格之證明書
      及該機關核准使用之證明文件，以證實該測速照相機確實
      無故障及合法使用云云。然查，證人即舉發員警甲○○於
      本院調查時到庭庭呈拍攝本件採證照片之雷達測速照相儀
      器之經濟部標準檢驗局檢驗合格證書記載該雷達測速照相
      儀器之廠牌：TRAFFIPAX 、主機型號：Speedophot、天線
      型號：590-100 、主機器號：593-062/60017 、天線器號
      ：590-100/0160、檢定合格單號碼：M0GA0000000A、M0GA
      0000000B等內容，核與該雷達測速照相儀器後方黏貼之廠
      牌、型號、器號、檢定合格單號碼之貼紙所載內容均一致
      ，有證人即舉發員警甲○○事後檢送本院之照片4 張在卷
      可稽，足證上開經濟部標準檢驗局電達測速儀檢定合格證
      書確為本件取證照片之雷達測速照相設備之檢驗合格證書
      ，再經檢視經濟部標準局檢驗合格證書，該測速儀器檢定
      日期為96年12月11日，有效期限至97年12月31日，而本案
      違規超速取證之日期為97年5 月25日，仍在有效期限內，
      異議人未能提出證據釋明該固定式雷達測速照相儀器之功
      能有異之合理懷疑，自不能僅憑臆測空言懷疑，是本件所
      測得之車行時速應堪採信。原舉發機關之採證程式合法且
      正當，異議人所辯顯不足採，本件違規事實堪已認定，而
      無再行言詞調查證據程式之必要。
四、按汽車駕駛人，行車速度，超過規定之最高時速，或低於規
    定之最低時速，除有第43條第1 項第2 款情形外，處新臺幣
    1200元以上2400元以下罰鍰；汽車駕駛人有第40條情形者，
    記違規點數1 點，道路交通管理處罰條例第40條、第63條第
    1 項第1 款定有明文。經查，異議人確有於限速50公里路段
    以63公里之速度行駛，因而有超速13公里未滿20公里之違規
    事實，已如前述，原處分機關依上開規定，並參酌「違反道
    路交通管理事件統一裁罰標準表」，裁處異議人罰鍰1,600
    元，並記違規點數1 點，經核即無不合。異議人以其並未超
    速行駛為由，向本院聲明異議，為無理由，應予駁回，爰裁
    定如主文。
五、據上論斷，應依道路交通案件處理辦法第19條，裁定如主文
    。
中    華    民    國     97    年    8    月    19    日
                        交通法庭  法  官  羅國鴻
以上正本證明與原本無異。
如不服本裁定，應於裁定送達後5 日內向本院提出抗告狀。
                                  書記官  戴育萍
中    華    民    國    97    年    8     月    27    日


司法院資訊處製作；財團法人民間司法改革基金會備份。
